【裁判字號】    96,簡上,166
【裁判日期】    970409
【裁判案由】    確認本票債權不存在
【裁判全文】
臺灣板橋地方法院民事裁定             96年度簡上字第91號
上訴人      小洪實業股份有限公司
即聲請人
法定代理人  洪慶輝
上  訴  人  菲力企業顧問有限公司
即被上訴人
法定代理人  初見民
                    （送達代收人：錢裕國
上列當事人間履行契約事件，上訴人對於本院96年度簡上字第91
號民事判決提起上訴，並聲請回復原狀，本院裁定如下：
    主  文
上訴及聲請均駁回。
上訴及聲請訴訟費用均由上訴人即聲請人負擔。
    理  由
一、按對於簡易訴訟程式之第二審裁判，仍適用第3 編第2 章第
    3 審程式之規定，同法第436 之2 條定有明文。又提起第三
    審上訴，應於第二審判決送達後20日之不變期間內為之，提
    起上訴如逾上訴期間者，原第二審法院應以裁定駁回之，民
    事訴訟法第481 條、第440 條、第442 條第1 項定有明文。
    查本件第二審判決於96年7 月16日送達於上訴人，有附卷送
    達回證1 件足憑，加計20日之上訴不變期間，與2 日之在途
    期間，上訴人之上訴期間於96年8 月7 日即已屆滿，上訴人
    延至97年8 月14日始行提起本件上訴，依上開說明，自應予
    以駁回。
二、次按「民事訴訟法第229 條第3 項規定：對於判決得上訴者
    ，應於送達當事人之正本內，記載其期間，乃提出上訴狀之
    法院。原為訓示之規定，故法院以對於判決不得上訴，因而
    於正本記載其意旨者，如當事人認為非不得對之提起上訴，
    仍應於20日之不變期間內為之。當事人僅因判決有不得上訴
    之記載而遲誤上訴期間時，尚不得聲請回復原狀。是抗告人
    依上揭理由，向原法院聲請回復原狀，即屬不能准許。」最
    高法院75年台抗字第110 號裁定著有明文。又「訴訟事件得
    否上訴及上訴之不變期間，均係基於法律之規定，殊不因法
    院書記官於判決正本上有無記載或其記載是否錯誤，而可變
    更法律之規定（參見：本院29年抗字第98號、32年抗字第25
    5 號等判例意旨）。亦即書記官之未盡職責之行為，並不妨
    礙當事人或其訴訟代理人於上訴之不變期間內所得為之訴訟
    行為。本件上訴人即聲請人以原審書記官於原判決正本上誤
    載為不得上訴，指為係屬民事訴訟法第164 條第1 項所定之
    不應歸責於己（上訴人）之事由，執為聲請回復原狀之論據
    ，衡之前揭說明，非有理由。」最高法院87年度台上字第28
    55號判決亦定有明文。上訴人雖主張：上訴人於96年7 月16
    日收受之判決正本載明本件不得上訴，致上訴人遲誤法定上
    訴期間，延至96年8 月14日始提起上訴，自得依民事訴訟法
    第164 條規定回復原狀云云，惟查上訴人此部分之主張與前
    揭最高法院裁判要旨不符，顯無可採，則上訴人請求回復原
    狀，亦應駁回。
三、結論：依民事訴訟法第436 之2 條、第481 條、第442 條第
    1 項、第第95條、第78條，裁定如主文。
中    華    民    國    97    年    4     月    9     日
                  民事第三庭    審判長法官  朱耀平
                                      法官  徐玉玲
                                      法官  何君豪
以上正本係照原本作成
如對本裁定抗告須於送達後10日內向本院提出抗告狀，並應繳納
抗告費新台幣1,000元整。
中    華    民    國    97    年    4     月    9     日
                                     書記官  黃琴茜


司法院資訊處製作；財團法人民間司法改革基金會備份。
